【裁判字號】    91,易,2798
【裁判日期】    920121
【裁判案由】    竊佔
【裁判全文】
臺灣板橋地方法院刑事判決                        九十一年度易字第二七九八號
    公  訴  人  臺灣板橋地方法院檢察署檢察官
    被      告  乙○○  男  四.
右列被告因竊佔案件，經檢察官提起公訴（九十一年度偵字第一七三一一號），本院
判決如左：
    主  文
乙○○意圖為自己不法之利益，而竊佔他人之不動產，處拘役拾日，如易科罰金，
以佰元折算壹日，緩刑貳年。
    事  實
一、乙○○係位於臺北縣樹林市○○路○段一五一巷「四季紅社區」住戶，該社區屬
    於地下一樓、地上五樓之集合式工業區廠房（下稱集合式建築），於民國八十六
    、七年間，得知該社區之建商於興建該集合式建築時，於該社區臺北縣樹林市○
    ○路○段一五一巷六弄三十一號之正下方即座落台北縣樹林市○○段三七九地號
    土地，超挖興建一間與地下防空避難室兼停車空間相通之儲藏室（面積共二十五
    點四二平方公尺，詳如附圖所示），該儲藏室無獨立之出入口，且未辦理建物登
    記，屬於該集合式建築之附屬建物，應為該集合式建築之各區分所有權人公同共
    有，迨該社區興建完成後，建商欲回填該儲藏室，詎乙○○竟意圖為自己不法之
    利益，私下要求「四季紅社區」之建商經理（真實姓名年籍不詳）不要回填該儲
    藏室後，即自八十六、七年間起，竊佔該儲藏室供放置環保清潔用品暨私人門扇
    等雜物，且於門口加裝鐵門並設置門鎖，致使該集合式建築之其他區分所有權人
    不得自由進出使用，迄九十二年一月八日始放棄占有。
二、案經四季紅公寓大廈管理委員會主任委員甲○○告發及臺北縣政府警察局樹林分
    局報請臺灣板橋地方法院檢察署檢察官偵查起訴。
    理  由
一、右揭事實，訊據被告乙○○除辯稱：伊係在上開儲藏室內擺放里長及伊擔任環保
    義工隊長之清潔用品，未放置私人物品云云外，餘均坦承不諱，並經四季紅公寓
    大廈管理委員會主任委員甲○○於偵審中指述甚詳，又上開社區係地下一樓、地
    上五樓之集合式建築，門牌號碼為台北縣樹林市○○路○段一五一巷六弄一至卅
    一號（單號）、八弄二至二十四號（雙號）、一至四十九號（單號），以上各含
    二至五樓，地下室為防空避難室兼停車空間，其原始起造人為大茂企業社等二百
    六十五家廠商，有臺北縣政府工務局使用執照影本一份及現場照片五張附卷可稽
    ；又上開儲藏室無獨立之出入口，與該集合式建築共同使用公共樓梯間出入，被
    告於該儲藏室裝設鐵門，並自行上鎖使用，其內放置鋁門、木門、監視器等雜物
    ，且該儲藏室不在該集合式建築之核准建物面積範圍內，屬於建商超挖興建之附
    屬建物，位於台北縣樹林市○○路○段一五一巷六弄三一號之正下方即座落台北
    縣樹林市○○段三七九地號土地上等情，業經本院會同台北縣樹林地政事務所測
    量人員戴聿昀依建物測量成果圖勘驗屬實，制有本院九十一年十二月十一日勘驗
    筆錄一份及現場照片五張附卷可稽，復有台北縣樹林地政事務所九十一年十二月
    十七日北縣樹地測字第０九一００二０八九三號函所附土地複丈成果圖（如附件
    ）一份在卷可憑，則上開儲藏室自屬該集合式建築之各區分所有權人公同共有；
    又，上開儲藏室於前述本院勘驗時，仍擺放有鋁門、木門、監視器等雜物，並非
    單純擺放被告擔任鄰長時之公物及該里之環保清潔用品，顯見被告有為自己不法
    利益之意圖。從而，被告上開所辯應係諉責之詞，不足採信，本案事證明確，被
    告之犯行應堪認定。
二、核被告所為，係犯刑法第三百二十條第二項之竊佔罪，應依同條第一項規定處斷
    。爰審酌被告犯罪之動機、目的、手段、竊佔之時間長達五、六年、所得之不法
    利益及犯後態度等一切情狀，量處如主文所示之刑，並諭知易科罰金之折算標準
    。末查被告前未曾受有期徒刑以上刑之宣告，有臺灣高等法院檢察署刑案紀錄簡
    覆表一份附卷可稽，其因失慮致犯本罪，犯後已於九十二年一月八日放棄占有上
    開儲藏室，四季紅公寓大廈管理委員會亦表示不再追究之意思，有證明書一份及
    拆除鐵門後之上開儲藏室照片一張附卷可參，被告經此次科刑教訓後，當知警惕
    ，應無再犯之虞，本院因認其所受宣告之刑，以暫不執行為適當，爰併予宣告緩
    刑二年，以啟自新。
據上論斷，應依刑事訴訟法第二百九十九條第一項前段，刑法三百二十條第二項、第
一項、第四十一條第一項前段、第七十四條第一款，罰金罰鍰提高標準條例第一條前
段、第二條，判決如主文。
本案經檢察官楊雅清到庭執行職務。
中    華    民    國      九十二    年       一       月      二十一    日
                                 臺灣板橋地方法院刑事第三庭
                                     法  官  樊  季  康
右正本證明與原本無異。
如不服本判決，應於判決送達後十日內，向本院提出上訴狀。
                                     書記官  馬  秀  芳
中    華    民    國      九十二    年      一       月       二十一    日
附錄本案論罪科刑法條全文
刑法第三百二十條
意圖為自己或第三人不法之所有，而竊取他人之動產者，為竊盜罪，處五
年以下有期徒刑、拘役或五百元以下罰金。
意圖為自己或第三人不法之利益，而竊佔他人之不動產者，依前項之規定
處斷。
前二項之未遂犯罰之。


司法院資訊處製作；財團法人民間司法改革基金會備份。
